【裁判字號】    96,訴,4574
【裁判日期】    970123
【裁判案由】    毒品危害防制條例
【裁判全文】
臺灣板橋地方法院刑事判決              96年度訴字第4574號
公  訴  人  臺灣板橋地方法院檢察署檢察官
被      告  甲○○
                      樓
                    （現另案於臺灣臺北監獄臺北分監執行）
上列被告因毒品危害防制條例案件，經檢察官提起公訴（96年度
毒偵字第9164、9165、9166號），本院依簡式審判程序判決如下
：
    主  文
甲○○施用第一級毒品，累犯，處有期徒刑捌月；減為有期徒刑
肆月。扣案安非他命壹包淨重零點零陸公克沒收銷燬之；上開安
非他命之外包裝袋壹只及電子磅秤壹個均沒收。又施用第一級毒
品，累犯，處有期徒刑玖月。又施用第一級毒品，累犯，處有期
徒刑拾月。扣案海洛因壹包驗餘毛重零點貳貳公克沒收銷燬之；
上開海洛因之外包裝袋壹只沒收。有期徒刑部分應執行有期徒刑
壹年捌月。
    事  實
一、甲○○前因施用毒品案件，經本院以90年度毒聲字第4016號
    裁定令入戒治處所施以強制戒治，而於民國91年10月3 日執
    行完畢釋放出所。又因施用第二級毒品案件，經本院以95年
    度易字第571 號刑事判決判處有期徒刑六月，如易科罰金，
    以銀元三百元折算一日確定，嗣於95年10月14日易科罰金執
    行完畢（此部分於本案中構成累犯）。復又因施用第一級、
    第二級毒品案件，經本院以95年度訴字第3142號刑事判決依
    序判處有期徒刑一年、六月確定，再經本院以96年度聲減字
    第3005號裁定各減其刑期二分之一，並應執行有期徒刑七月
    確定（尚未執行完畢，於本案中不構成累犯）。再因施用第
    一級、第二級毒品案件，經本院以96年度訴字第1567號刑事
    判決分別判處有期徒刑八月、減為有期徒刑四月、有期徒刑
    四月，減為有期徒刑二月，應執行有期徒刑五月又十五日（
    上訴中，尚未確定）。
二、詎甲○○仍不知悔改，於上開強制戒治及有期徒刑執行完畢
    後五年內，復基於施用第一級毒品海洛因（下稱海洛因）及
    第二級毒品甲基安非他命（下稱甲基安非他命）之犯意，分
    別於96年4 月18日在其位於臺北縣土城市○○路○段61巷24
    弄1 號2 樓住處，同年5 月9 日上午8 時許為警採尿前26小
    時內之某時在不詳處所，同年7 月13日晚間8 時許在停放於
    臺北縣板橋市五權公園產業道路旁之自小客車上，以將海洛
    因及安非他命粉末一併置入玻璃球吸食器內，再以火燒烤下
    方使其產生煙霧後加以吸食之方式，同時非法施用海洛因及
    安非他命各一次。嗣先於96年4 月20日下午5 時許，在臺北
    縣板橋市○○○路○段7 巷22弄11號為警查獲，並扣得其所
    有之安非他命一包（淨重0.06公克）、電子磅秤一個等物。
    又於同年5 月9 日凌晨2 時許，在臺北縣土城市○○路○段
    194 號「雪黎汽車旅館」516 室為警查獲。再於同年7 月13
    日夜間11時40分許，在上開板橋市五權公園旁產業道路上為
    警查獲，並扣得海洛因一包（驗餘毛重0.22公克）。
三、案經臺北縣政府警察局板橋分局、土城分局先後報請臺灣板
    橋地方法院檢察署檢察官偵查起訴。
    理  由
一、本件被告甲○○所犯係死刑、無期徒刑、最輕本刑為三年以
    上有期徒刑以外之罪，其於準備程序中就被訴事實為有罪之
    陳述，經法官告知簡式審判程序之旨，並聽取公訴人及被告
    之意見後，本院業已於97年1 月11日依刑事訴訟法第273 條
    之1 第1 項之規定，合議裁定由受命法官獨任進行簡式審判
    程序，合先敘明。
二、前揭事實業據被告於警詢、偵查及本院審理中均供承不諱，
    而其於上開時、地為警查獲後，經警採集尿液送臺灣檢驗科
    技股份有限公司以EIA 酵素免疫分析法初步檢驗及以GC/MS
    氣相層析質譜儀法確認檢驗結果，確呈鴉片類（嗎啡）及安
    非他命類陽性反應乙節，亦有該公司96年5 月9 日編號CH/2
    007/41090 號、96年5 月23日編號CH/2007/50428 號、96年
    8 月1 日編號CH/2007/71283 號濫用藥物尿液檢驗報告、偵
    辦毒品案尿液編號及姓名對照表各一份、被移送人姓名及代
    碼對照表二份附卷可稽，並有毒品安非他命一包（淨重0.06
    公克）、海洛因一包（驗餘毛重0.22公克）扣案可資佐證。
    上開安非他命、海洛因經警方以聯勤二０四廠製造之煙、毒
    品檢驗A 包試劑初步檢驗結果，及送上開臺灣檢驗科技股份
    有限公司鑑定結果，確分別呈安非他命及海洛因陽性反應等
    情，復有查獲毒品初步檢驗報告書二紙、上開公司96年8 月
    9 日編號CH/2007/71712 號濫用藥物檢驗報告一紙在卷可按
    ，被告之自白既有上開證據足資補強，應堪信為真實。據此
    ，本案事證明確，被告犯行堪以認定。
三、又被告前因施用毒品案件，經本院以90年度毒聲字第4016號
    裁定令入戒治處所施以強制戒治，而於91年10月3 日執行完
    畢釋放出所等情，有臺灣高等法院被告前案紀錄表一份在卷
    可參，其再犯本件施用第一級、第二級毒品之罪，係於強制
    戒治執行完畢後五年內再犯該條例第10條第1 項、第2 項之
    罪，依毒品危害防制條例第23條第2 項規定，應逕予論罪科
    刑。
四、論罪科刑部分：
(一)按海洛因、安非他命分別為毒品危害防制條例第2 條第2 項
    第1 款、第2 款所定之第一級、第二級毒品，故核被告所為
    ，係犯上開條例第10條第1 項之施用第一級毒品罪及同條第
    2 項之施用第二級毒品罪。被告為施用第一級毒品海洛因、
    第二級毒品安非他命而持有之行為，均為其施用之高度行為
    所吸收而不另論罪。其以一行為同時施用海洛因及安非他命
    ，為想像競合犯，應依刑法第55條規定從一重依施用第一級
    毒品罪處斷。被告所為上開三次施用毒品犯行間，犯意各別
    、行為互殊，應予分論併罰。
(二)檢察官就被告上開於96年5 月9 日為警查獲前26小時內之某
    時施用毒品該次，雖僅起訴被告施用第二級毒品罪，然此係
    因偵查卷內所附為同遭查獲之藍雅祺尿液檢驗報告（僅呈安
    非他命類陽性反應）之誤，經核對姓名代碼對照表後，被告
    之尿液檢驗報告應為上開96年5 月9 日編號CH/2007/41090
    號之檢驗報告（附於本院卷內），確均呈安非他命及鴉片類
    （嗎啡）陽性反應，與被告之自白相符，且此部分施用第一
    級毒品之犯行，既與其此次施用第二級毒品之犯行間具有想
    像競合之裁判上一罪關係，業如前述，本院自仍應併予審理
    ，附此敘明。
(三)被告前因施用第二級毒品案件，經本院以95年度易字第571
    號刑事判決判處有期徒刑六月，如易科罰金，以銀元三百元
    折算一日確定，嗣於95年10月14日易科罰金執行完畢乙節，
    有上開被告前案紀錄表一份在卷可按，其受有期徒刑執行完
    畢後五年內，故意再犯本件有期徒刑以上之罪，為累犯，應
    依刑法第47條第1 項之規定加重其刑。
(四)本院爰審酌被告前已有因施用毒品而經強制戒治及論罪科刑
    之紀錄，業如上述，猶再犯本件施用毒品犯行，可徵其不知
    悔改，遠離毒品之意志薄弱，惟其施用毒品係自戕行為，對
    他人法益尚無具體危害，及其施用毒品之動機暨犯罪後坦承
    犯行之態度等一切情狀，依序量處如主文所示之刑。又被告
    係於96年4 月24日前為上開同年4 月18日該次施用毒品之犯
    行，符合中華民國九十六年罪犯減刑條例所定之要件，就該
    次犯行應依上開條例第2 條第1 項第3 款規定減其刑期二分
    之一，並與其餘二次不應減刑之罪，依上開條例第10條第1
    項之規定，定其應執行之刑，以資懲儆。
(五)扣案之海洛因一包鑑餘毛重0.22公克係第一級毒品、安非他
    命一包淨重0.06公克則係第二級毒品，不論屬於犯人與否，
    均應依毒品危害防制條例第18條第1 項前段規定沒收銷燬之
    。又上開海洛因及安非他命之外包裝袋各一只有防制毒品裸
    露、潮濕、便於攜帶之功能，電子磅秤一台被告供稱係用以
    秤量每次施用之份量，核其性質，均屬供被告犯本件施用毒
    品犯行所用之物，且皆為被告所有，業據其供承在卷，爰均
    依刑法第38條第1 項第2 款之規定併予宣告沒收之。
據上論斷，應依刑事訴訟法第273 條之1 第1 項、299 條第1 項
前段，毒品危害防制條例第10條第1 項、第2 項、第18條第1 項
前段，刑法第11條前段、第55條、第47條第1 項、第51條第5 款
、第38條第1 項第2 款，中華民國九十六年罪犯減刑條例第2 條
第1 項第3 款、第7 條、第10條第1 項，判決如主文。
本案經檢察官吳宗光到庭執行職務。
中    華    民    國    97    年    1     月    23    日
                  刑事第十七庭  法  官 張紹省
以上正本證明與原本無異。
如不服本判決應於送達後十日內向本院提出上訴狀。
                                書記官 周雅玲
中    華    民    國    97    年    1     月    28    日
附錄本案論罪科刑法條全文：
毒品危害防制條例第10條
施用第一級毒品者，處六月以上五年以下有期徒刑。
施用第二級毒品者，處三年以下有期徒刑。


司法院資訊處製作；財團法人民間司法改革基金會備份。
